# 求助陈版，外购房屋总价包括土地使用权，什么情况属于难以合理分配价值

提问人：lfterry007 时间：2020-04-03 13:49:35
外购房屋 1000 万，包括房屋和土地，按无形资产准则规定要合理划分价值土地入无形资产，难以合理分配的，应当全部作为固定资产。那么什么情况是属于难以合理分配？入账时请评估公司评估土地价值是属于必要的合理划分流程，还是说不做评估可以直接按照难以合理分配全额计入固定资产？因为固定资产和无形资产的折旧摊销年限不同，如何划分对利润影响比较大。

回答人：chenyiwei
如果日后不存在单独使用该土地，或者将该土地单独转让的可能性，则对于外购房屋分拆土地和房屋价值的意义不大，可以不进行分拆，全部并入固定资产的初始计量成本。